臺灣臺中地方法院刑事判決　　　　　　　　　　　　　九十四年度訴字第七七號
　　公　訴　人　台灣台中地方法院檢察署檢察官
　　被　　　告　甲○○
右列被告因毒品危害防制條例案件，經檢察官提起公訴（九十三年度毒偵字第四六一
０號）及移
訴事實為有罪之陳述，本院合議庭裁定由受命法官獨任進行簡式審判程序，本院判決
如左：
    主  文
甲○○連續施用第一級毒品，累犯，處有期徒刑玖月。扣案之第一級毒品海洛因貳包
（分別為淨重零點陸公克、空包裝重零點貳伍公克及淨重零點貳陸公克、空包裝重
零點貳伍公克；合計淨重零點陸貳公克、空包裝共重零點伍公克）沒收銷燬之；另注
射針筒壹支，沒收。
    事  實
一、甲○○曾於民國（下同）九十年間，因施用毒品案件，經本院裁定送勒戒處所觀
    察、勒戒後，認無繼續施用毒品之傾向，由臺灣臺中地方法院檢察署檢察官於九
    十年三月二十八日以九十年度毒偵字第一六四號、一二六五號為不起訴處分確定
    ；復於九十年間因施用毒品案件，經臺灣臺中地方法院檢察署檢察官聲請強制戒
    治並起訴，嗣本院判處有期徒刑一年，再上訴於臺灣高等法院臺中分院於九十一
    年一月二十九日撤回上訴而確定，並於九十二年九月五日縮刑期滿而執行完畢。
    詎甲○○仍未戒除毒癮，於前開強制戒治執行完畢五年內，竟基於連續施用第一
    級毒品海洛因之概括犯意，自九十三年九月間某日起至九十三年十二月四日止，
    連續在其臺中市○區○○○街二九號住處，以將第一級毒品海洛因放進注射針筒
    內，加食水再注射之方式，非法施用第一級毒品海洛因多次。嗣分別（一）於
    九十三年十一月九日下午三時三十分許，在臺中市○○路○段一八二巷三號前，
    為警查獲，並扣得第一級毒品海洛因一包（淨重０．三六公克、空包裝重０．二
    五公克）及其所有供施用第一級毒品所用之注射針筒一支；（二）於九十三年十
    二月四日下午七時十分許，在臺中市○○路四八０號前為警查獲，並扣得第一級
    毒品海洛因一包（淨重０．二六公克、空包裝重０．二五公克）。
二、案經臺中市警察局第二分局報請臺灣臺中地方法院檢察署檢察官偵查起訴暨移送
    併案審理。
    理  由
一、訊據被告甲○○對前揭其施用第一級毒品海洛因事實坦承不諱，且被告於九十三
    年十一月九日及九十三年十二月四日二次經警採集其尿液送驗結果，均呈嗎啡及
    可待因陽性反應，此有詮昕科技股份有限公司報告編號分別為三Ｂ一二０一八九
    及三Ｃ０八００三０號報告各一紙附卷可證，又扣案之白色粉未二包，均含第一
    級毒品海洛因成分，分別為淨重零點陸公克、空包裝重零點貳伍公克及淨重零
    點貳陸公克、空包裝重零點貳伍公克等情，亦有法務部調查局調科壹字第一二０
    ０一四九０四號、000000000號之鑑定通知書各一紙在卷可參，此外，
    並有注射針筒壹支扣案可稽。被告自白其施用第一級毒品之犯行，核與事實相符
    ，應堪採信。又被告甲○○前於九十年間，因施用毒品案件，經本院裁定送勒戒
    處所觀察、勒戒後，認無繼續施用毒品之傾向，由臺灣臺中地方法院檢察署檢察
    官於九十年三月二十八日以九十年度毒偵字第一六四號、一二六五號為不起訴處
    分確定；復於九十年間因施用毒品案件，經臺灣臺中地方法院檢察署檢察官聲請
    強制戒治並起訴，嗣本院判處有期徒刑一年，再上訴於臺灣高等法院臺中分院於
    九十一年一月二十九日撤回上訴而確定，並於九十二年九月五日縮刑期滿而執行
    完畢等情，有臺灣臺中地方法院檢察署刑案資料查註紀錄表及臺灣高等法院被告
    全國前案紀錄表附卷可佐。綜上所述，被告於強制戒治後五年內再犯毒品危害防
    制條例第十條第一項之施用第一級毒品罪，事證明確，犯行堪以認定，應依法論
    科。
二、核被告甲○○所為，係犯毒品危害防制條例第十條第一項之施用第一級毒品海洛
    因罪。被告持有第一級毒品海洛因，進而施用，其持有之低度行為為施用之高度
    行為所吸收，均不另論罪。被告先後多次施用第一級毒品海洛因之行為，時間密
    接、犯罪構成要件相同，顯係基於概括犯意為之，應依連續犯規定，以一罪論，
    並依法加重其刑。如事實欄所示之自九十三年十一月九日起至同年十二月四日，
    被告施用第一級毒品海洛因之犯行部分，雖未據起訴，惟該部分與起訴部分具有
    連續犯之裁判上一罪關係，業據檢察官移送併辦審理即九十三年毒偵字第五二五
    九號及被告自白在案，應為起訴效力所及，本院自應併予審理。被告甲○○前於
    九十年間，因施用毒品案件，經本院裁定送勒戒處所觀察、勒戒後，認無繼續施
    用毒品之傾向，由臺灣臺中地方法院檢察署檢察官於九十年三月二十八日以九十
    年度毒偵字第一六四號、一二六五號為不起訴處分確定；復於九十年間因施用毒
    品案件，經臺灣臺中地方法院檢察署檢察官聲請強制戒治並起訴，嗣本院判處有
    期徒刑一年，再上訴於臺灣高等法院臺中分院於九十一年一月二十九日撤回上訴
    而確定，並於九十二年九月五日縮刑期滿而執行完畢，此有前述臺灣臺中地方法
    院檢察署刑案資料查註紀錄表及臺灣高等法院被告全國前案紀錄表附卷可參，其
    於刑之執行完畢後五年內再犯本件施用毒品之有期徒刑以上之罪，係屬累犯，應
    依刑法第四十七條規定加重其刑，並依法遞加重之。爰審酌被告前有施用毒品之
    行為，素行欠佳，此次猶再行施用毒品，無視於毒品對自身健康之戕害及國家對
    於杜絕毒品犯罪之禁令，惡性非輕，惟其犯罪後坦承犯行，態度良好等一切情狀
    ，量處如主文所示之刑。扣案之第一級毒品海洛因二包（分別為淨重零點陸公
    克、空包裝重零點貳伍公克及淨重零點貳陸公克、空包裝重零點貳伍公克；合計
    淨重零點陸貳公克、空包裝共重零點伍公克），為毒品危害防制條例第二條第二
    項第一款所規定之第一級毒品，屬違禁物，應依同條例第十八條第一項前段規定
    宣告沒收銷燬之；另注射針筒一支，係被告所有，為供其施用海洛因所用之物，
    已據被告供承在卷，爰依刑法第三十八條第一項第二款沒收之。
據上論斷，應依刑事訴訟法第二百七十三條之一第一項、第二百九十九條第一項前段
，毒品危害防制條例第十條第一項、第十八條第一項前段、第二十三條第二項，刑法
第十一條、第五十六條、第四十七條、第三十八條第一項第二款，判決如主文。
本案經檢察官張溢金到庭執行職務
中      華      民      國      九十四      年    三    月    二十二    日
                                臺灣臺中地方法院刑事第四庭
                                        法  官  吳  進  發
右正本證明與原本無異。
如不服本判決，應於判決送達後十日內向本院提出上訴狀，上訴於臺灣高等法院臺中
分院( 須附繕本 )。
                                        書記官
中      華      民      國      九十四      年    三    月    二十二    日
